臺灣宜蘭地方法院刑事判決　　　　　　　 100年度易字第16號
公　訴　人　臺灣宜蘭地方法院檢察署檢察官
被　　　告　陳建輝
上列被告因違反毒品危害防制條例案件，經檢察官提起公訴（99
年度毒偵字第788號），經本院裁定進行簡式審判程序，爰不經
通常審判程序判決如下：
    主  文
陳建輝施用第二級毒品，累犯，處有期徒刑陸月，如易科罰金，
以新台幣壹仟元折算壹日。
    事  實
一、陳建輝前因施用毒品案件，經臺灣板橋地方法院以89年度毒
    聲字第1326號裁定送觀察、勒戒，於民國89年3月7日執行完
    畢後，認無繼續施用毒品傾向，由臺灣板橋地方法院檢察署
    檢察官以89年度毒偵緝字第312號為不起訴處分確定；又因
    施用毒品案件，經臺灣板橋地方法院於93年9月7日以93年度
    簡字第3436號刑事判決判處有期徒刑4月確定；另因竊盜案
    件，經臺灣高等法院於94年1月5日以93年度上易字第1852號
    刑事判決判處有期徒刑7月確定，並與前開毒品案件有期徒
    刑4月經臺灣高等法院以94年度聲字第311號裁定定應執行刑
    有期徒刑10月，於94年7月11日執行完畢出監；復因竊盜案
    件，經臺灣板橋地方法院於95年1月23日以94年度簡字第
    5002號刑事判決判處有期徒刑5月確定，於95年5月19日執行
    完畢出監；另因贓物案件，經臺灣板橋地方法院於96年9月3
    日以96年度簡字第1093號刑事判決判處有期徒刑6月，減為
    有期徒刑3月確定；又因施用毒品案件，經臺灣臺北地方法
    院於96年5月2日以96年度簡字第858號刑事判決判處有期徒
    刑6月確定，嗣經臺灣臺北地方法院以96年度聲減字第1808
    號裁定減刑為有期徒刑3月；又因施用毒品案件，經臺灣板
    橋地方法院於96年10月8日以96年度簡字第1093號刑事判決
    判處有期徒刑6月，減為有期徒刑3月確定，並與前開毒品案
    件有期徒刑3月經臺灣板橋地方法院以96年度聲字第1712號
    裁定定應執行刑有期徒刑5月後，再與前開贓物案件有期徒
    刑3 月接續執行，於99年2月1日執行完畢出監；另因偽造文
    書案件，經臺灣高等法院以97年度上訴字第5486號刑事判決
    判處有期徒刑10月，減為有期徒刑5月，嗣經最高法院於98
    年5月21日以98年度台上字第2774號刑事判決駁回上訴確定
    ；又因竊盜案件，經臺灣高等法院於98年2月24日以97年度
    上易字第3260號刑事判決判處有期徒刑6月確定；又因施用
    毒品案件，經臺灣高等法院於97年7月8日以97年度上易字第
    1261號刑事判決判處有期徒刑4月、4月確定；復因贓物案件
    ，經本院於97年4月14日以97年度羅簡字第75號刑事判決判
    處有期徒刑5月確定；又因竊盜案件，經臺灣高等法院於99
    年2月4日以98年度上訴字第2942號刑事判決判處有期徒刑1
    年6月確定，再與前開有期徒刑5月、6月、4月、4月、5月經
    臺灣高等法院以99年度聲字第1212號裁定定應執行刑有期徒
    刑2年10月。
二、詎陳建輝猶不知悔改，基於施用第二級毒品甲基安非他命（
    下稱甲基安非他命）之犯意，於99年8月29日下午某時，在
    停放於宜蘭縣宜蘭市○○路○段之自用小客車內，以將甲基
    安非他命置於玻璃球內燒烤吸食煙霧之方式，施用甲基安非
    他命1次。嗣其於99年8月31日下午2時15分許，在宜蘭縣宜
    蘭市○○○路16號之3廢棄工廠內，因竊盜案件為警查獲後
    ，主動向員警坦承前開施用毒品犯行，再於99年8月31日晚
    間8時10分許採集其尿液送鑑定之結果，呈甲基安非他命陽
    性反應。
三、案經宜蘭縣政府警察局礁溪分局報請臺灣宜蘭地方法院檢察
    署檢察官偵查起訴。
    理  由
一、訊據被告陳建輝於警、偵訊及本院審理中，對於上開施用毒
    品甲基安非他命犯行均坦承不諱，且其為警於99年8月31日
    晚間8時10分許採集尿液送鑑定之結果，呈甲基安非他命陽
    性反應，有宜蘭縣政府警察局礁溪分局毒品犯罪嫌疑人尿液
    採驗作業管制紀錄，及慈濟大學濫用藥物檢驗中心出具之檢
    驗總表各1紙在卷可證，是被告之自白要與事實相符，足堪
    採信。又被告前因施用毒品案件，經臺灣板橋地方法院以89
    年度毒聲字第1326號裁定送觀察、勒戒，於執行完畢後，認
    無繼續施用毒品傾向，由臺灣板橋地方法院檢察署檢察官以
    89年度毒偵緝字第312號為不起訴處分確定，又因施用毒品
    案件，經臺灣板橋地方法院以93年度簡字第3436號刑事判決
    判處有期徒刑4月確定，又因施用毒品案件，經臺灣臺北地
    方法院以96年度簡字第858號刑事判決判處有期徒刑6月確定
    ，嗣經臺灣臺北地方法院以96年度聲減字第1808號裁定減刑
    為有期徒刑3月，又因施用毒品案件，經臺灣板橋地方法院
    以96年度簡字第1093號刑事判決判處有期徒刑6月，減為有
    期徒刑3月確定，又因施用毒品案件，經臺灣高等法院於97
    年7月8日以97年度上易字第1261號刑事判決判處有期徒刑4
    月、4月確定，有卷附臺灣高等法院被告前案紀錄表可參。
    依上所述，本件事證明確，被告施用毒品犯行堪以認定，應
    依法論科。
二、查甲基安非他命為毒品危害防制條例第2條第2項第2款所規
    定之第二級毒品，不得擅自施用，核被告前開施用甲基安非
    他命之行為，係犯毒品危害防制條例第10條第2項施用第二
    級毒品罪。被告施用行為前持有甲基安非他命之低度行為，
    為其施用之高度行為所吸收，不另論罪。被告因竊盜案件為
    警查獲時，主動供承前開施用毒品犯行，業據查獲員警李嘉
    良於偵查中證述在卷，為對未發覺之犯罪自首，依刑法第62
    條前段減輕其刑。查被告前因竊盜案件，經臺灣板橋地方法
    院以94年度簡字第5002號刑事判決判處有期徒刑5月確定，
    於95年5月19日執行完畢出監，有卷附臺灣高等法院被告前
    案紀錄表可按，其受有期徒刑之執行完畢，5年內再犯法定
    刑有期徒刑以上之本罪，為累犯，依法加重其刑，被告前開
    犯行同時有加重減輕事由，依刑法第71條第1項規定先加後
    減之。爰審酌被告前經毒品危害防制條例觀察、勒戒程序，
    再經法院多次就其施用毒品犯行判處有期徒刑後，竟再犯
    本件施用毒品犯行，惟念其坦承犯行，態度良好及施用情形
    等一切情狀，量處如主文所示之刑，及諭知易科罰金之折算
    標準，以示懲儆。
據上論斷，應依刑事訴訟法第273條之1第1項、第299條第1項前
段，毒品危害防制條例第10條第2項，刑法第11條前段、第62條
前段、第47條第1項、第41條第1項前段，判決如主文。
中    華    民    國   100    年    2     月    10    日
                  刑事第四庭  法  官  辜漢忠
以上正本證明與原本無異。
如不服本判決應於收受本判決後10日內向本院提出上訴書狀，並
應敘述具體理由。若未敘述理由者，應於上訴期間屆滿後20日內
向本院補提理由書狀(均須按他造當事人之人數附繕本)。
                              書記官  林詩綺
中    華    民    國   100    年    2     月    11    日
附錄本案論罪科刑法條：
毒品危害防制條例第10條第2項
施用第二級毒品者，處 3 年以下有期徒刑。